# 会计类 3 号， 3-4 关于归母净利润确认的问题

提问人：墩儿的 bao42 时间：2023-07-06 10:41:33
@chenyiwei，陈老师您好，在会计类 3 号中，第3-4条说当母公司存在应收超额亏损子公司款项时，如果母公司所有者与少数股东之间对超额亏损分担不存在特殊约定，母公司综合考虑子公司经营情况、财务状况以及外部经营环境等因素，判断应收子公司款项已经发生实质性损失、未来无法收回的，合并财务报表中应当将该债权产生的损失金额全部全部计入“归属于母公司所有者的净利润”。请问，确认的这个损失未来如果子公司经营好了可以转回吗？如何转回，如何进行会计处理？另外如果可以转回的话，是什么时点转回？

回答人：chenyiwei
我理解，日后如果子公司的经营状况改善，恢复了偿债能力，则母公司此前以全部承担股东贷款坏账损失的方式承担的额外子公司亏损是可以转回的，即在合并报表层面，以此前计入归母净利润的股东贷款坏账损失为限，恢复被冲减的归母净利润，同时相应减少届时的少数股东损益。即做与承担该部分超额亏损相反的处理来转回。
转回时点应有明确证据表明该子公司的经营状况已有实质性改善（至少不再资不抵债，且未来盈利前景较明确）。